# 请教陈版供货保证合同中保证金的会计处理

提问人：夜未眠 时间：2022-02-21 19:14:55
A企业与台湾一家B企业签订了为期 4 年的供货保证合同，合同约定，A企业向B企业支付 600 万元保证金后，B企业向A企业供货，同时约定A企业每年向B企业必须采购满一定的采购量（比如采购满 2000 万），否则则把 600 万元保证金没收。
A企业之所以会签订这样的合同，基于以下两点：（ 1 ）市场供方紧缺，不交保证金就没有原材料生产产品销售；（ 2 ）这一款产品未来 2 年预计可以持续销售， 1 年的利润差不多有 1000 万元，即，企业可以合理预计未来两年能够实现 2000 万元的利润额，就算第三年不再采购，保证金被没收，也能实现盈利。同时企业对于第三年行情如何，无法做出判断。
出于这样商业目的的供货合同保证金，是当做一般保证金计入其他应收款，按照预期信用损失率计提坏账，还是应该用其他方法计量，比如作为该产品的一个额外成本，分年度进行摊销计入产品成本中消化？

回答人：chenyiwei
一般建议当做一般保证金计入其他应收款，按照预期信用损失率计提坏账。但“预期信用损失”仅考虑保证金收取方按时返还保证金的能力。对于因本企业预计因日后采购不足而导致对方按合同约定没收该保证金的风险，不属于预期信用损失，建议作为管理费用处理。